臺灣高雄地方法院刑事判決　　　　　　　 96年度易字第911號
公　訴　人　臺灣高雄地方法院檢察署檢察官
被　　　告　乙○○
上列被告因竊盜案件，經檢察官提起公訴（95年度偵字第27571
號），本院改依簡式審判程序審理，判決如下：
    主  文
乙○○犯攜帶兇器竊盜罪，累犯，處有期徒刑柒月；又犯竊盜罪
，累犯，處有期徒刑伍月；又犯攜帶兇器竊盜未遂罪，累犯，處
有期徒刑肆月。應執行有期徒刑壹年貳月。
    事  實
一、乙○○前因竊盜案件，經本院以93年度易字第34號判決，判
    處有期徒刑1 年確定，於民國94年6 月2 日執行完畢。詎仍
    不知悔改，分別基於意圖為自己不法所有之犯意，先後於：
(一)、95年10月12日夜間9 時42分許，在高雄市三民區○○○路與
    天祥二路口，持客觀上足供為兇器使用之梅花扳手1 把，將
    丁○○所有之車牌號碼XNH-956 號重型機車車牌1 面，自機
    車上旋下，而竊取該機車車牌得手。
(二)、95年10月18日上午8 時30分許，其騎乘懸掛上開竊得之XNH-
    956 號車牌之機車（原車牌號碼PR8-921 號），行經高雄市
    三民區○○街43巷20號前，見車牌號碼TXD-167 號重型機車
    坐墊下置物箱未關好，即徒手竊取該置物箱內戊○○所有之
    手提包1 只得手（內有現金新臺幣（下同）5200元、戊○○
    國民身分證、機車駕駛執照各1 張、健保卡2 張、信用卡、
    金融卡各3 張、行動電話1 支）。
(三)、95年10月18日上午8 時50分許，在高雄市三民區○○○路19
    2 號前，持客觀上足供為兇器使用之一字型螺絲起子1 把，
    撬開丙○○所有之車牌號碼HTJ-253 號機車置物箱，著手竊
    取其內財物而尚未得手之際，為路人林國偉發現而上前追捕
    ，乙○○見狀隨即轉身欲騎乘機車逃逸，然因滑倒而為林國
    偉當場逮捕並報警處理，嗣經警到場後，在乙○○處扣得上
    開XNH-956 號車牌1 面（經發還丁○○）、戊○○失竊之現
    金2500元、國民身分證、機車駕駛執照各1 張、信用卡2 張
    、金融卡3 張（已發還戊○○）（戊○○其餘失竊物品未尋
    獲，而乙○○持以行竊之上開一字型螺絲起子則因於滑倒時
    掉落亦未扣獲），因而查悉前情。
二、案經高雄市政府警察局三民第二分局移送臺灣高雄地方法院
    檢察署檢察官偵查起訴。
    理  由
一、按本件被告乙○○所犯係死刑、無期徒刑、最輕本刑為3 年
    以上有期徒刑以外之罪，其於準備程序就前揭被訴事實為有
    罪之陳述，經受命法官告知簡式審判程序之旨，並聽取其與
    公訴人意見後，本院認無不得或不宜改依簡式審判程序進行
    之處，爰依刑事訴訟法第273 條之1 第1 項、第284 條之1
    ，裁定本件由受命法官獨任進行簡式審判程序，合先敘明。
二、前揭犯罪事實，業據被告於本院審理中坦承不諱，核與被害
    人丁○○、戊○○、丙○○、證人林國偉於警詢中所述情節
    相符（見警卷第5 至12頁），並被害人丁○○、戊○○出具
    之贓物認領保管單（見警卷第25、26頁）（上開被告以外之
    人於審判外所為之言詞、書面陳述，因本件已改行簡式審判
    程序，依刑事訴訟法第159 條第2 項之規定，應具有證據能
    力）、本案查獲相片（見警卷第30至32頁）附卷可稽，則被
    告前開自白顯與事實相符，堪以採信。本件事證明確，被告
    上揭犯行，洵堪認定。
三、按刑法第321 條第1 項第3 款之攜帶兇器竊盜罪，係以行為
    人攜帶兇器竊盜為其加重條件，此所謂兇器，其種類並無限
    制，凡客觀上足對人之生命、身體、安全構成威脅，具有危
    險性之兇器均屬之，且祇須行竊時攜帶此種具有危險性之兇
    器為已足，並不以攜帶之初有行兇之意圖為必要（最高法院
    79年臺上字第5253號判例足資參照）。本件被告持以為上開
    犯罪事實(一)、(三)所示竊盜犯行之梅花扳手、一字型起子，均
    為金屬材質，業據被告於本院審理中自承在卷，且該等梅花
    扳手、一字型起子既分別足以旋下機車車牌、撬開機車置物
    箱，顯見其均係質地堅硬之物，且有相當之長度而便於施力
    ，客觀上自足對人之生命、身體、安全構成威脅，均屬兇器
    無訛。是核被告前開犯罪事實(一)所為，係犯刑法第321 條第
    1 項第3 款之攜帶兇器竊盜罪；其上開犯罪事實(二)所為，係
    犯刑法第320 條第1 項之竊盜罪；其前開犯罪事實(三)所為，
    係犯刑法第321 條第2 項、第1 項第3 款之攜帶兇器竊盜未
    遂罪。被告所犯上開3 次竊盜罪間，查無任何裁判上一罪或
    實質上一罪關係，自應分論併罰。被告有如犯罪事實欄所載
    之上揭前科紀錄，有臺灣高等法院被告前案紀錄表及臺灣高
    雄地方法院檢察署被告之刑案資料查註紀錄表在卷可稽，其
    受有期徒刑執行完畢，5 年內故意再犯本件最重本刑為有期
    徒刑以上之3 罪，均為累犯，應依刑法第47條第1 項規定加
    重其刑。另被告已著手於上開犯罪事實(三)所示竊盜犯行之實
    施，然未生竊得他人財物之結果，為未遂犯，爰就此部分依
    刑法第25條第2 項之規定，按既遂犯之刑減輕其刑，並依法
    先加後減之。爰審酌被告為貪圖不法利益，竟率爾竊取他人
    財物，所為並無可取，然念其犯後坦承犯行，態度良好，且
    已與被害人戊○○達成和解，有和解書在卷可稽，復參以其
    所竊得之上開物品，部分已返還被害人，減少對被害人所造
    成之損害等一切情狀，分別量處如主文所示之刑，並定其應
    執行刑，以示懲儆。被告持以為上開犯罪事實(一)、(三)所示竊
    盜犯行之梅花扳手、一字型起子各1 把，均非被告所有，業
    據其於本院審理中陳述明確，爰不為沒收之宣告，附此敘明
    。
據上論斷，應依刑事訴訟法第273 條之1 第1 項、第284 條之1
、第299 條第1 項前段，刑法第320 條第1 項、第321 條第1 項
第3 款、第2 項、第47條第1 項、第25條第2 項、第51條第5 款
，刑法施行法第1 條之1 ，判決如主文。
本案經檢察官甲○○到庭執行職務。
中　　華　　民　　國　　96　　年　　4 　　月　　10　　日
                  刑事第五庭    法　官 陳君杰
以上正本證明與原本無異。
如不服本判決，應於判決送達後10日內，向本院提出上訴狀。
中　　華　　民　　國　　96　　年　　4 　　月　　10　　日
                                書記官 陳昱良
附錄本判決論罪科刑之法條：
刑法第320 條第1 項
意圖為自己或第三人不法之所有，而竊取他人之動產者，為竊盜
罪，處5 年以下有期徒刑、拘役或500 元以下罰金。
刑法第321條
犯竊盜罪而有左列情形之一者，處6 月以上、5 年以下有期徒刑
：
一  於夜間侵入住宅或有人居住之建築物、船艦或隱匿其內而犯
    之者。
二  毀越門扇、牆垣或其他安全設備而犯之者。
三  攜帶兇器而犯之者。
四  結夥三人以上而犯之者。
五  乘火災、水災或其他災害之際而犯之者。
六  在車站或埠頭而犯之者。
前項之未遂犯罰之。
